臺灣嘉義地方法院刑事判決　　　　　　　 94年度訴字第272號
公　訴　人　臺灣嘉義地方法院檢察署檢察官
被　　　告　甲○○
上列被告因違反毒品危害防制條例案件，經檢察官提起公訴（九
十四年度毒偵字第六０八號）及移送併辦（九十四年度毒偵字第
一０三二號），本院合議庭裁定由受命法官以簡式程序進行審理
，判決如下：
    主  文
甲○○連續施用第一級毒品，累犯，處有期徒刑拾壹月。扣案之
海洛因壹包（淨重零點壹玖公克），沒收銷燬之；扣案注射針筒
貳支及上開毒品外包裝袋壹個，均沒收。
    事  實
一、甲○○前於民國九十年間因施用毒品案件，經臺灣板橋地方
    法院於九十年十二月二十八日以九十年度毒聲字第五０００
    號裁定令入戒治處所施以強制戒治。嗣臺灣板橋地方法院以
    九十一年度毒聲字第三０四一號裁定甲○○停止戒治，所餘
    戒治期間付保護管束，於九十一年十一月十九日停止戒治出
    所，後於九十二年二月六日保護管束期滿，未經撤銷，視為
    強制戒治執行完畢。而上開施用毒品之刑事部分並經檢察官
    以九十一年度毒偵字第五八一號、七六一號起訴，經臺灣板
    橋地方法院於九十一年六月七日，以九十一年度訴字第三六
    一號判處應執行有期徒刑一年六月，再經甲○○提起上訴，
    復於九十一年九月十日撤回上訴確定。甲○○自九十二年五
    月二十二日入監服刑，於九十三年七月十九日縮短刑期假釋
    出監，甫於九十三年十一月一日縮刑期滿執行完畢。
二、詎甲○○仍不知悔改，另基於施用第一級毒品之概括犯意，
    自九十四年二月間某日起至同年七月十三日十四時許止之期
    間內，在其位於嘉義縣朴子市○○里○○街二一五巷六號居
    所內及嘉義縣民雄鄉下洋子四十號之廁所內等處，以將第一
    級毒品海洛因加水後，使用針筒施打之方式，依一天一次至
    二次之頻率，連續施用海洛因多次。嗣於九十四年五月六日
    十九時四十七分許，在嘉義市○○路與自強街口為警盤查，
    並扣得海洛因一包（淨重0.19公克），並於同日二十一時三
    十分許，得甲○○同意採其尿液送驗，其結果呈可待因及嗎
    啡陽性反應；復於同年七月十六日十六時十分許，在嘉義縣
    民雄鄉下洋子四十號，再度為警查獲，並扣得甲○○所有供
    施用海洛因所用之注射針筒二支，另於查獲當日十八時四十
    分許，得甲○○同意採其尿液送驗，結果亦呈可待因及嗎啡
    陽性反應（上開二次採尿送驗結果另涉嫌施用第二級毒品安
    非他命部分由臺灣嘉義地方法院檢察署檢察官另案聲請以簡
    易判決處刑），始知上情。
三、案經嘉義市警察局第一分局及嘉義縣警察局民雄分局報請臺
    灣嘉義地方院檢察署檢察官偵查起訴及移送併辦。
    理  由
一、訊據被告甲○○對於上開犯罪事實均坦承不諱（見本院卷第
    124頁、第125頁、第142頁、第147頁）；參以九十四年五月
    六日二十一時三十分許及同年七月十六日十八時四十分許，
    得被告同意採其尿液送驗，其結果均呈可待因及嗎啡陽性反
    應（按施用海洛因後，經人體之水解代謝作用，會呈嗎啡陽
    性反應）等情，有臺灣檢驗科技股份有限公司濫用藥物尿液
    檢驗報告、長榮大學毒物研究中心確認報告各乙紙及代號與
    真實姓名對照表二紙（見嘉義縣警察局民雄分局警卷第 4頁
    、第5頁、嘉義市警察局第一分局警卷第11頁；本院卷第25
    頁）在卷可稽。又扣案之疑似海洛因毒品一包，確含海洛因
    成分（淨重0.19公克；空包裝重0.48公克）等情，亦有法務
    部調查局九十四年七月六日調科壹字第 180002017號鑑定通
    知書（見本院卷第46頁）乙份在卷可佐，均足資擔保被告於
    本院審理時所為之任意性自白具有相當程度之真實性，而得
    使本院確信被告上述自白確與事實相符，堪以採信。又被告
    前於九十年間因施用毒品案件，經臺灣板橋地方法院於九十
    年十二月二十八日以九十年度毒聲字第五０００號裁定令入
    戒治處所施以強制戒治。嗣臺灣板橋地方法院以九十一年度
    毒聲字第三０四一號裁定被告停止戒治，所餘戒治期間付保
    護管束，於九十一年十一月十九日停止戒治出所，後於九十
    二年二月六日保護管束期滿，未經撤銷，視為強制戒治執行
    完畢等情，有臺灣高等法院被告施用毒品紀錄表、在監在押
    紀錄表及臺灣高等法院被告全國前案紀錄表各乙份附卷可佐
    。是被告於強制戒治執行完畢後五年內再犯施用海洛因毒品
    之犯行，洵堪認定，應依法論科。
二、按海洛因屬毒品危害防制條例所定之第一級毒品，故核被告
    所為，係犯毒品危害防制條例第十條第一項之施用第一級毒
    品罪；其施用前、後持有海洛因之低度行為，為施用之高度
    行為所吸收，均不另論罪。再被告上揭多次施用海洛因之行
    為，時間緊接，且觸犯犯罪構成要件相同之罪名，顯係基於
    概括犯意反覆為之，應依連續犯規定論以一罪，並加重其刑
    。又查被告前於九十年間因毒品危害防制條例案件，經臺灣
    板橋地方法院於九十一年六月七日，以九十一年度訴字第三
    六一號判處應執行有期徒刑一年六月，再經被告提起上訴，
    復於九十一年九月十日撤回上訴確定。被告自九十二年五月
    二十二日入監服刑，於九十三年七月十九日縮短刑期假釋出
    監，甫於九十三年十一月一日縮刑期滿執行完畢等情，則有
    被告之在監在押紀錄表及臺灣高等法院被告全國前案紀錄表
    各乙份附卷可佐，其於五年內再犯本件有期徒刑以上之罪，
    為累犯，應依刑法第四十七條遞加重其刑。至被告上開於九
    十四年五月六日十三時起至同年七月十三日十四時止之施用
    第一級毒品犯行，起訴意旨雖未論及，然與起訴書所載部分
    施用第一級毒品犯行有連續犯之裁判上一罪關係，應為起訴
    效力所及，本院自得併予審判，附此敘明。爰審酌被告前因
    施用毒品而經二度觀察、勒戒程序及一次強制戒治程序，並
    經判處有期徒刑而入監服刑，竟未思悔改，顯然缺乏禁絕毒
    害決心，與被告施用毒品之頻率、次數，以及施用毒品犯行
    係屬戕害自身健康之行為，尚未危害他人，且被告於本院審
    理中尚能坦承犯行，態度尚稱良好等一切情狀，量處如主文
    所示之刑，以資懲儆。
三、扣案之海洛因毒品一包，確含海洛因成分（淨重0.19公克；
    空包裝重0.48公克）等情，業如前述，應依毒品危害防制條
    例第十八條第一項前段規定沒收銷燬之；而扣案之注射針筒
    二支及上開毒品外包裝袋一個，固非專供施用毒品所用之器
    具，然均為被告所有，且均係供施打海洛因所用及包裝海洛
    因所用之物等情，業據被告供承在卷（見本院卷第 166頁）
    ，均應依刑法第三十八條第一項第二款規定沒收之。
據上論斷，應依刑事訴訟法第二百七十三條之一第一項、第二百
九十九條第一項前段，毒品危害防制條例第十條第一項、第十八
條第一項前段，刑法第十一條、第五十六條、第四十七條、第三
十八條第一項第二款，判決如主文。
本案經檢察官吳咨泓到庭執行職務
中　　華　　民　　國　　94　　年　　8　　月　　31　　 日
                  刑事第四庭    法　官  曾宏揚
上列正本證明與原本無異。
如不服本判決，應於判決送達後10日內向本院提出上訴狀（應附
繕本）。告訴人或被害人如對於本判決不服者，應具備理由請求
檢察官上訴，其上訴期間之計算係以檢察官收受判決正本之日期
為準。
中　　華　　民　　國　　94　　年　　8　　月　　31　　 日
                                書記官  陳慶昀
附錄論罪科刑法條：
毒品危害防制條例第10條
施用第一級毒品者，處 6 月以上 5 年以下有期徒刑。
施用第二級毒品者，處 3 年以下有期徒刑。
